【裁判字號】    97,抗,537
【裁判日期】    970528
【裁判案由】    停止執行
【裁判全文】
臺灣高等法院民事裁定                   97年度抗字第537號
抗  告  人  丁○○
代  理  人  林憲同律師
相  對  人  順華藥品工業股份有限公司
法定代理人  丙○○
相  對  人  乙○○
            甲○○
上列當事人間停止執行事件，抗告人對於中華民國97年3月11日
臺灣板橋地方法院97年度聲字第575號裁定提起抗告，本院裁定
如下：
    主  文
抗告駁回。
抗告程序費用由抗告人負擔。
    理  由
一、按強制執行程序開始後，除法律另有規定外，固不停止執行
    ，惟於提起異議之訴時，法院因必要情形或依聲請定相當並
    確實之擔保，得為停止執行之裁定，此觀強制執行法第18條
    第1項、第2項之規定自明。又法院依強制執行法第18條第2
    項定擔保金額而准許停止強制執行之裁定者，該項擔保係備
    供債權人因停止執行所受損害之賠償，其數額應依標的物停
    止執行後，債權人未能即時受償或利用該標的物所受之損害
    額，或其因另供擔保強制執行所受之損害額定之，非以標的
    物之價值或其債權額為依據。
二、本件相對人於原法院聲請意旨略以：抗告人以其持有相對人
    共同簽發本票為由，向台灣台北地方法院聲請本票准予強制
    執行裁定後，並持該裁定為執行名義向原法院執行處聲請96
    年度執字第4487號 (以下簡稱系爭執行事件)對相對人財產
    強制執行。惟相對人順華藥品工業股份有限公司（以下簡稱
    順華公司）已向原法院提起確認債權不存在及債務人異議之
    訴，且相對人乙○○、甲○○亦已於言詞辯論終結前追加為
    原告，相對人並陳明願供擔保，依前揭規定聲請停止系爭執
    行事件之強制執行程序等語。
三、經查，抗告人執95年度票字第45738號等12紙裁定為執行名
    義，聲請對相對人之財產於新台幣（下同）14,172,000元本
    息範圍內為強制執行，嗣相對人順華公司於97年2月29日向
    原法院提起確認債權不存在及債務人異議之訴，相對人乙○
    ○、甲○○亦已於言詞辯論終結前追加為原告，有本院調閱
    原法院97年度重訴字第86號卷附民事起訴狀、民事追加訴狀
    可證 (見該卷第4頁至第6頁、本院卷第48頁至第50頁）。揆
    諸前開說明，相對人聲請於債務人異議之訴判決確定前，系
    爭執行程序應暫予停止，自應准許。至其應供擔保之金額，
    以抗告人請求相對人票款14,172,000元，因本件停止執行未
    能立即受償可能所受之損害為酌定標準，按抗告人提起前揭
    債務人異議之訴起迄確定時止，依各級法院辦案期限實施要
    點第2點、第7點、第8點規定民事審判辦案期限第一審為1年
    4月、第二審為2年、第三審為1年，共須時4年4月，而依民
    法第203條第1項前段規定：「遲延之債務，以支付金錢為標
    的者，債權人得請求依法定利率計算之遲延利息」。則抗告
    人因停止執行系爭執行程序可能所受之損害為3,068,238元
    (14,172,000X5%X4.33=3,068,283)。原法院以相對人提起債
    務人異議之訴判決確定約需5年4月，認為抗告人因停止執行
    所可能受之損害為3,779,200元，而據以酌定相對人應供擔
    保金額，較之本院認定為高，對抗告人並無不利之處。抗告
    人雖以相對人順華公司係以相對人乙○○、甲○○共同背信
    及偽造系爭本票為由提起異議之訴，故與相對人乙○○、甲
    ○○立於對立之地位，於原審追加為原告不合法，且本件供
    擔保人為相對人三人，倘將來部分相對人敗訴，而其非實際
    提供擔保人，卻可享受停止執行之利益，而因未實際提供擔
    保金，而無需對抗告人負責，可能形成法律空窗云云。惟相
    對人乙○○、甲○○追加為原告已經原法院准許，此有該裁
    定在卷可稽（見本院卷第36頁至第38頁）。至其准許是否合
    法，核非本院所得審究之範圍，抗告人主張相對人乙○○、
    甲○○追加為原告不合法，不得聲請停止系爭執行程序云云
    ，要屬無據。另本件相對人無論是一人或數人依本裁定提供
    前揭擔保者，係為全體相對人之利益而為，此經相對人陳明
    在卷（見本院卷第30頁），則其效力當然及於相對人全體，
    倘抗告人因任一人聲請停止執行而受有損害者，即得對該提
    存之擔保金行使權利。至原法院執行處囑託台彎士林地方法
    院（以下簡稱士林地院）執行相對人甲○○所有不動產，雖
    已執行完畢並定分配期日在案，固據抗告人提出士林地院執
    行處95年執實字第8878號函為證 (見本院卷第46頁)。惟該
    執行程序尚未分配完畢，而仍有停止執行之實益，抗告人主
    張其不符停止執行之要件云云，亦無足取。原法院准相對人
    供擔保後停止系爭執行程序之聲請，要無不合，抗告意旨指
    摘原裁定不當，請求廢棄，為無理由，應予駁回。
三、據上論結：本件抗告為無理由，爰裁定如主文。
中    華    民    國    97    年    5    月    28    日
                    民事第十一庭
                        審判長法  官  鄭雅萍
                              法  官  詹文馨
                              法  官  蘇芹英
正本係照原本作成。
本裁定除以適用法規顯有錯誤為理由，並經本院許可外，不得再
抗告。如提起再抗告，應於收受後10日內委任律師為訴訟代理人
向本院提出再抗告狀。並繳納再抗告費新台幣１千元。
中    華    民    國    97    年    5    月     29    日
                              書記官  林初枝


司法院資訊處製作；財團法人民間司法改革基金會備份。
